【裁判字號】    90,上易,2508
【裁判日期】    901011
【裁判案由】    毒品危害防制條例
【裁判全文】
臺灣高等法院刑事判決                            九十年度上易字第二五八號
    上  訴  人    臺灣基隆地方法院檢察署檢察官
    被      告    甲○○
右列上訴人因被告違反毒品危害防制條例案件，不服臺灣基隆地方法院九十年度易緝
字第五號中華民國九十年五月十一日第一審判決（起訴案號：臺灣基隆地方法院檢察
署八十九年度毒偵字第一三五二號），提起上訴，本院判決如左：
    主  文
原判決撤銷。
甲○○連續施用第二級毒品，累犯，處有期徒刑拾月，安非他命餘渣袋沒收銷燬，
吸食器、酒精燈各壹組沒收。
    事實及理由
一程序上之判斷：
  被告經合法傳喚，無正當理由不到庭，不待其陳述，逕為判決。
二構成犯罪之事實：
  被告於民國八十六年間，因違反麻醉藥品管制條例案件，經法院判處罪刑確定，應
  執行有期徒刑八月，於八十七年八月卅日執行完畢。又因施用第二級毒品案件，先
  後二次經臺灣基隆地方法院裁定送觀察、勒戒後，認無繼續施用毒品之傾向，由臺
  灣基隆地方法院檢察署檢察官以八十八年度偵字第一三五四號、八十八年度偵字第
  四七八三號分別處分不起訴確定。於八十九年五月底至九十年五月間，基於概括犯
  意，在基隆市○○路一○○巷一○二號等處，連續多次施用第二級毒品安非他命。
  最後一次於九十年五月十六日上午，在上址吸食。各次為警查獲經過如下：
  (一)八十九年五月廿三日下午七時卅五分許，在臺北縣瑞芳鎮○○路二六七號，經警
    搜索採尿送驗查獲。
  (二)八十九年七月廿四日中午十二時卅分許，在臺北縣瑞芳鎮○○○路八三之一號，
    經警搜索採尿送驗查獲。
  (三)九十年二月十四日下午十時五十分許，在基隆市○○路一○○巷一○二號一樓，
    經警臨檢採尿送驗查獲。
  (四)九十年五月十六日下午十時五十分許，經警在基隆市○○路上址，當場查獲其持
    有安非他命餘渣三袋，並扣押其所有供施用毒品之酒精燈及簡易安非他命吸食器
    各一組，採尿送驗查獲仍有施用行為。
三認定犯罪事實所憑之證據及理由：
  (一)本案各次查獲時所採尿液，經鑑驗結果，均呈安非他命陽性反應，分別有基隆市
    衛生局基衛六字第六００九號、第八五０三號、第二二一三號、基衛檢字第五七
    ０五號檢驗成績書，及法務部調查局陸(一)字第八九０六０一四一號檢驗通知書
    在卷可憑。
  (二)被告在警訊中，坦承曾於九十年五月六日，在基隆市○○路一○○巷一○二號一
    樓廁所內，施用安非他命。
  (三)證人胡美花證實：被告曾於九十年五月十四日及十六日，先後在基隆市○○路上
    址施用安非他命。
  (四)被告所施用之安非他命餘渣三袋，以及吸食毒品所用酒精燈、吸食器各一組，業
    經扣案為證。
四對於被告辯解之判斷：
  (一)被告否認九十年五月六日以外之施用犯行，辯稱：除前述自白之事實外，均係由
    於他人在旁吸食誤遭二手煙波及，以致尿液驗出安非他命成分。
  (二)安非他命成份之檢出與其施用方式、施用量、個人體質、採尿時間與檢測儀器之
    精密度等諸多因素有關，惟施用時間距採尿時間最長不會超過四日。又除非長時
    間與吸食者共處於密閉狹小之空間，且故意大量吸入吸毒者所呼出之煙氣，否則
    一般吸入吸食者所呼出之二手煙，應不致在尿液中檢驗出煙毒反應（見卷附行政
    院衛生署藥物食品檢驗局八十一年二月八日藥檢壹字第○○一一五六號函，法
    務部調查局陸(一)八二○九二七一二號函）。被告歷次尿液檢驗，均呈安非他命
    陽性反應，已如前述，根據上述說明，足證其在各次採尿時間前之九十六小時之
    內，均有施用安非他命之行為。其空言以誤吸二手煙置辯，非僅有違常態事實，
    且未提出具體反證以供調查，不足以推翻前述對其不利之積極證據。
五撤銷改判之理由：
  (一)撤銷原判決之理由：
    被告於原審九十年五月十一日判決後，經警查獲仍有連續施用安非他命之犯行，
    原審法院不及併案審理。檢察官據以上訴，為有理由，應由本院撤銷改判。
  (二)自為判決之論罪科刑理由：
    1.安非他命係第二級毒品，毒品危害防制條例第二條第二項第二款定有明文。是
      被告所為，觸犯毒品危害防制條例第十條第二項之施用第二級毒品罪。持有毒
      品之低度行為，為施用之高度犯行所吸收，不另論罪。
    2.被告先後多次施用第二級毒品犯行，時間緊接，觸犯構成要件相同之罪名，顯
      然出於概括犯意，應依連續犯規定論以一罪，並加重其刑。
    3.被告於八十六年間因違反麻醉藥品管制條例案件，經法院判處罪刑確定，應執
      行有期徒刑八月，八十七年八月卅日執行完畢，有本院被告全國前案紀錄表在
      卷可憑。其受有期徒刑執行完畢，五年以內再犯法定本刑包括有期徒刑之本案
      罪名，為累犯，依法遞予加重其刑。
    4.審酌被告長期施用毒品，且經觀察勒戒及強制戒治後，仍繼續施用，毫無戒除
      之決心，犯罪後查無具體悔過表現，經原審判決後續仍再犯，顯然態度不良等
      一切情狀，認宜量處如主文所示之刑。
    5.扣案安非他命餘渣三袋，為第二級毒品，應予沒收銷燬。吸食器及酒精燈各一
      組，均係被告所有供犯罪所用之物，業經被告於警訊時供承在案，亦應沒收。
六適用之法律：
    (一)刑事訴訟法第三百六十九條第一項前段、第三百六十四條、第二百九十九條第
      一項前段、第三百七十一條。
    (二)毒品危害防治條例第十條第二項、第十八條第一項前段。
    (三)刑法第十一條前段、第五十六條、第四十七條、第三十八條第一項第二款。
中    華    民    國      九  十      年      十      月      十一      日
                                    審判長法  官  葉  麗  霞
                                          法  官  余  來  炎
                                          法  官  林  勤  綱
右正本證明與原本無異。
不得上訴。
                                          書記官  陳  菊  珍
中    華    民    國      九  十      年      十      月      十二日
附錄本案論罪科刑法條全文
毒品危害防制條例第十條第二項
施用第二級毒品者，處三年以下有期徒刑。


司法院資訊處製作；財團法人民間司法改革基金會備份。
